

CONTACTO

C

622 516 186



manummg10@gmail.com



www.linkedin.com/in/manumorairagarcia



https://github.com /manummg10



25001- Lleida

FORMACION

Técnico Superior en Desarrollo de Aplicaciones Multiplataforma (DAM) |

Davante MEDAC, Instituto Oficial de Formación Profesional | En curso (2° año) | 2024 - Actualidad

Prueba de acceso a la universidad para mayores de 25 años |

UNED - Universidad Nacional de Educación a Distancia - 2023

IDIOMAS

Español: Nativo Ingles: A2

OTROS DATOS

- Incorporación inmediata.
- Carnet de conducir.
- Presencial e híbrido

Manu Moraira

Estudiante de DAM | Perfil Junior en desarrollo

SOBRE MÍ

Estudiante de Desarrollo de Aplicaciones Multiplataforma con más de 10 años de experiencia en atención al cliente dentro del sector de la hostelería. Acostumbrado a trabajar bajo presión, resolver incidencias y ofrecer un trato excelente al cliente. Actualmente enfocado en desarrollarme como profesional IT, aportando responsabilidad, comunicación efectiva y gran capacidad de adaptación.

EXPERIENCIA

<u>Camarero / Atención al cliente</u> 2013 - 2024 INICIATIVAS DE ADQUISICIONES ONSITE S.L. - Almeria

- Atención personalizada al cliente y gestión de pedidos
- Resolución eficaz de incidencias y quejas
- Manejo de caja, TPV y control de stock
- Coordinación con cocina y otros compañeros
- Trabajo bajo presión en ambientes dinámicos

<u>Diseñador gráfico freelance</u> Clientes locales – Almeria

2020 - 2022

- Creación de logotipos e identidad visual para pequeños negocios
- Comunicación con clientes para definir requerimientos
- Diseño y entrega de archivos en formato digital
- Uso de herramientas como Illustrator, Photoshop y Canva

HABILIDADES TÉCNICAS

- HTML, CSS, JavaScript, Java, SQL, XML, (nivel estudiante)
- · Git, GitHub, GitKraken
- Entornos de desarrollo: Visual Studio Code, Eclipse, IntelliJ IDEA
- Sistemas operativos: Windows, Linux
- Diseño gráfico básico (Photoshop, Illustrator, Canva)

